【裁判字號】    90,交聲,256
【裁判日期】    901022
【裁判案由】    違反道路交通管理處罰條例聲明異議
【裁判全文】
臺灣士林地方法院交通事件裁定                      九十年度交聲字第二五六號
    原處分機關  臺北巿交通事件裁決所
    受 處分 人  戊○○
右列受處分人因違反道路交通管理處罰條例案件，對於臺北市交通事件裁決所九十年
五月十四日所為之處分 (原處分案號：北市裁三字第二二─ＡＢＶ○七○三五六號、
第二二─ＡＢＶ○七○三五七號)，聲明異議，本院裁定如左：
    主  文
異議駁回。
    理  由
一、按道路交通管理處罰條例第二十五條第三款規定：汽車駕駛人，有左列情形之一
    者，處（銀元）一百元以上三百元以下罰鍰，並責令補辦登記、補照、換照或禁
    止駕駛：三、駕駛車輛未隨身攜帶駕駛執照者。又同條例第五十三條規定：汽車
    駕駛人行經有燈光號誌管制之交岔路口闖紅燈者，處六百元以上一千二百元以下
    罰鍰；並依同條例第六十三條第一項第三款規定，記違規點數三點。
二、本件受處分人即異議人於民國九十年三月十二日零時十分許許，駕駛車號ＤＷ─
    四八三八號自小客車，行經臺北市○○○路、健康路口闖紅燈並無照駕駛（自稱
    未帶），為員警攔停舉發，依據道路交通管理處罰條例第二十一條第一項第一款
    、第五十三條之規定，填製臺北市政府警察局北市警交大字第ＡＢＶ○七○三五
    六號、ＡＢＶ○七○三五七違反道路交通管理事件通知單舉發。嗣台北市交通事
    件裁決所則改依道路交通管理處罰條例第二十五條第一項第三款（未帶駕照）、
    第五十三條規定，處罰鍰新台幣（以下同）二千一百元，並依同條例第六十三條
    第一項第三款規定記違規點數三點。
三、聲明異議意旨略以：異議人於九十年三月十一日晚上約十一點五十分許，與同事
    從台北市○○○路真鍋咖啡廳前開車回家，沿民生東路轉延壽街，再從延壽街轉
    光復北路，而在健康路時，由於前面有車所以停下來等前車可通行時，即右轉健
    康路，一直到健康路四十七號門前停車準備讓同事下車，因當日大雨滂泊，故異
    議人不可能闖紅燈，且異議人停車接受員警攔檢之地點並非光復北路，員警舉發
    有誤，原處分機關裁罰顯有不當云云。
四、經查：異議人駕駛汽車之上開違規事實，已有臺北市政府警察局北市警交大字第
    ＡＢＶ○七○三五六號、ＡＢＶ○七○三五七違反道路交通管理事件通知單二紙
    附卷可稽。並經證人即員警乙○○到庭結證稱：「（問：當時取締經過如何？）
    答：我當時在巡邏，跟在他車子之後面，碰到紅燈，他開過去，我們就舉發。我
    當時是從延壽街過來，到光復北路時看到他的車，他是直走闖紅燈，我們打警示
    燈後，他們停車，我們就過去。」、「（問：當時他是否未帶駕照？）答：是。
    他說放在公司之外套上。」、「（問：當時雨是否很大？）答：沒有。我們沒穿
    雨衣就下車了。」（詳本院九十年八月一日訊問筆錄），另經參與舉發之員警丁
    ○○、丙○○於本院結證稱：「（提示交通違規通知單，是否係你們取締？當時
    情形如何？）答：是。我當時執行勤務，從延壽街轉光復北路，發現一輛車闖紅
    燈，攔下他是在轉彎後。」、「（問：當時是何人開車？）答：當時是我開車。
    」、「（問：當時取締之地方在何路段？）答：闖紅燈之路口沒有特別載明何路
    口，（光復北路與健康路口）之前路口有紅綠燈，他是闖該巷口的紅燈，我們欄
    他的地點是在健康路沒錯。在光復北路到健康路之前有一個岔路，那個岔路有一
    巷口，那裡有一個紅綠燈。」、「（問：為何違規單上記載違規地點是在健康路
    、光復北路口？）答：我看到違規的地點是在健康路、光復北路口之前的巷口，
    因該路名不知如何記才會那樣寫。」等語（詳本院九十年八月二十九日訊問筆錄
    ），而異議人闖紅燈之路口為光復北路一百九十巷口，亦有照片二張在卷可稽，
    證人乙○○、丁○○、丙○○與受處分人並無仇怨，自無設詞誣陷，身觸偽證重
    罪之必要，其所言應可採信。另異議人經警攔停之地點係在台北市○○路上，亦
    經證人甲○於本院九十年七月十二日訊問時結證無訛，雖異議人駕駛汽車闖紅燈
    之地點並非違反道路交通管理事件通知單上所載之台北市○○○路、健康路口，
    惟異議人於台北市○○○路一九○巷口闖紅燈確屬事實，且異議人亦自承經警取
    締當日未攜帶駕駛執照，乃異議人空言辯稱未闖紅燈云云，即難採信，原處分機
    關據以援引上開規定，裁處受處分人二千一百元（未帶駕照部分三百元，闖紅燈
    部分一千八百元），另計違規點數三點並無不當，本件異議為無理由，應予駁回
    。
五、據上論斷，應依道路交通案件處理辦法第十九條，裁定如主文。
中      華      民      國    九十      年      十      月    二十二    日
                                    臺灣士林地方法院交通法庭
                                        法  官  許  永  煌
右正本證明與原本無異。
如不服本裁定應於送達後五日內向本院提出抗告狀。
                                        書記官  嚴  慧  萍
中      華      民      國    九十      年      十      月    二十二    日


司法院資訊處製作；財團法人民間司法改革基金會備份。
